【裁判字號】    99,訴,528
【裁判日期】    990615
【裁判案由】    違反毒品危害防制條例
【裁判全文】
臺灣屏東地方法院刑事判決               99年度訴字第528號
公  訴  人  臺灣屏東地方法院檢察署檢察官
被      告  甲○○
上列被告因違反毒品危害防制條例案件，經檢察官提起公訴（99
年度毒偵字第770 號）本院判決如下：
    主  文
甲○○施用第一級毒品，累犯，處有期徒刑捌月；又施用第二級
毒品，累犯，處有期徒刑肆月。應執行有期徒刑拾月。
    事  實
一、甲○○於民國97年間因施用毒品案件，經裁定送觀察、勒戒
    ，因認無繼續施用毒品之傾向，於98年2 月18日釋放出所執
    行完畢。甲○○並曾於90年間因偽造文書案件，經法院分別
    判處有期徒刑7 月、7 月，應執行有期徒刑1 年確定；又因
    竊盜案件，經法院判處有期徒刑6 月，緩刑3 年確定；又因
    偽造文書案件，經法院判處有期徒刑3 月確定，上開緩刑因
    而撤銷；復因偽造文書案件，經法院判處有期徒刑6 月確定
    ，上開4 案嗣經裁定應執行有期徒刑2 年2 月確定，甫於97
    年1 月4 日縮短刑期執行完畢。詎猶不知悔改，於觀察、勒
    戒執行完畢釋放後5 年內，仍基於施用第一、二級毒品之犯
    意，於99年2 月14日中午12時許，在屏東縣屏東市○○路40
    5 巷3 之6 號住處，以將海洛因加水置於針筒後注入體內之
    方式，施用第一級毒品海洛因1 次；另於99年2 月17日中午
    某時，在不詳處所，以玻璃球燒烤方式施用第二級毒品甲基
    安非他命1 次。嗣於99年2 月17日下午4 時30分許，在屏東
    縣屏東市○○路中信超商前，因行跡可疑，為警查獲，並採
    集其尿液送驗，檢出海洛因代謝後之嗎啡、甲基安非他命陽
    性反應，始查悉上情。
二、案經屏東縣政府警察局屏東分局報請臺灣屏東地方法院檢察
    署檢察官偵查起訴。
    理  由
一、本案被告甲○○所犯施用毒品案件，並非法定刑為死刑、無
    期徒刑或最輕本刑3 年以上有期徒刑之罪，亦非高等法院管
    轄第一審之案件，而被告於本院準備程序中就被訴事實為有
    罪之陳述，本院合議庭乃裁定由受命法官獨任進行簡式審判
    程序。又簡式審判程序之證據調查，依刑事訴訟法第273 條
    之2 規定，不受同法第159 條第1 項審判外陳述排除之限制
    ，再被告對於卷內之各項證據，亦不爭執證據能力，故卷內
    所列之各項證據，自得作為證據，先予敘明。
二、上開犯罪事實，均業經被告甲○○於本院坦承不諱，且被告
    為警查獲時，其採尿送驗結果確均呈嗎啡（即海洛因水解後
    之反應）、甲基安非他命之陽性反應，有屏東縣警察局屏東
    分局毒品案件涉嫌人尿液採證編號姓名對照表、臺灣檢驗科
    技股份有限公司濫用藥物尿液檢驗報告各1 紙在卷可稽，上
    述鑑驗結果，係檢驗機關本於專業知識及以精密儀器或科學
    檢驗方法所得之結論，自可憑信。此外，復有偵查報告、照
    片3 張等在卷可考。綜上，足認被告上開任意性自白與事實
    相符，堪予採信。從而本件事證明確，被告犯行洵堪認定，
    應依法論科。
三、查海洛因、甲基安非他命分別係屬毒品危害防制條例第2 條
    第2 項第1 款、第2 款所稱之第一級、第二級毒品，均不得
    持有、施用，被告竟持以施用，是核被告所為，分別係犯毒
    品危害防制條例第10條第1 項、第2 項之施用第一級毒品、
    施用第二級毒品罪。至被告於施用前持有第一級毒品海洛因
    、第二級毒品甲基安非他命之低度行為應被施用之高度行為
    所吸收，不另論罪。其先後於事實欄所示之時間、地點前後
    所犯上述2 罪，犯意各別，行為互殊，應予分論併罰。另被
    告有上揭犯罪事實欄所述經有期徒刑宣告及執行完畢之情形
    ，此有臺灣高等法院被告前案紀錄表1 份附卷可按，被告於
    有期徒刑執行完畢後，5 年以內故意再犯本件均為有期徒刑
    以上之罪，皆構成累犯，均應依刑法第47條第1 項規定予以
    加重其刑。爰審酌被告前已有如事實欄所述之觀察勒戒及刑
    之執行經歷，然未能因此知所警惕、謹慎行止，仍不思自律
    ，猶自陷於毒癮之害，復犯下本件先後2 次之施用毒品犯行
    ，原不宜寬貸，惟念其施用毒品乃自戕行為，被告復已坦承
    罪行，犯後態度尚可等一切情狀，量處如主文所示之刑。
據上論斷，應依刑事訴訟法第299 條第1 項前段、第273 條之1
第1 項，毒品危害防制條例第10條第1 項、第2 項，刑法第11條
前段、第47條第1項、第51條第5 款，判決如主文。
本案經檢察官曾士哲到庭執行職務
中    華    民    國    99    年    6     月    15    日
                  刑事第四庭    法  官  李謀榮
以上正本證明與原本無異。
如不服本判決應於收受判決後10日內向本院提出上訴書狀，並
應敘述具體理由；其未敘述上訴理由者，應於上訴期間屆滿後
20日內向本院補提理由書（均須按他造當事人之人數附繕本）
「切勿逕送上級法院」。
中    華    民    國    99    年    6     月    15    日
                                書記官  蔡進吉
附錄本案論罪科刑法條：
毒品危害防制條例第10條
施用第一級毒品者，處6 月以上5 年以下有期徒刑。
施用第二級毒品者，處3 年以下有期徒刑。

司法院資訊處製作；財團法人民間司法改革基金會備份。
